【裁判字號】    90,易,751
【裁判日期】    900403
【裁判案由】    違反著作權法
【裁判全文】
臺灣臺中地方法院刑事判決                            九十年度易字第七五一號
    公  訴  人  台灣台中地方法院檢察署檢察官
    被      告  乙○○
右列被告因違反著作權法案件，經檢察官提起公訴（八十九年度偵字第一九二三五號
），本院判決如左：
    主  文
乙○○連續以明知為侵害著作權之物意圖營利而交付之方法侵害他人之著作權，累犯
，處有期徒刑參月，如易科罰金，以參佰元折算壹日。扣案如附表所示之盜版影音Ｖ
ＣＤ光碟片共拾肆片，均沒收。
    事  實
一、乙○○前於民國（下同）八十三年間因犯贓物案件，經本院判處有期徒刑九月確
    定，於八十六年十一月十三日執行完畢，詎仍不知悔改，明知片名如附表所示之
    盜版影音ＶＣＤ光碟，係由不詳年籍之人所擅自重製，分別侵害如附表所示公司
    之著作財產權，竟於八十九年十一月十八日，以每套二片新台幣（下同）八十元
    之價格，自跳蚤雜誌上某姓名、年籍均不詳之人處購入如附表所示盜版影音ＶＣ
    Ｄ光碟後，基於意圖營利之概括犯意，於八十九年十一月十九日及同月二十一日
    ，在台中市○○路環保市場內，連續將附表所示之盜版影音ＶＣＤ光碟，以每套
    一百五十元，三套四百元不等之價格，販售予不特定之顧客，而以此方法侵害他
    人之著作權。嗣於八十九年十一月二十一日十時四十五分許，為警在上址查獲，
    並扣得上開盜版影音ＶＣＤ光牒共十四片。
二、案經案經如附表所示之公司訴由保安警察第二總隊第三大隊第二中隊報告臺灣台
    中地方法院檢察署檢察官偵查起訴。
    理  由
一、訊據被告乙○○固坦承於上開時、地，購買前揭盜版影音ＶＣＤ光碟販售等情，
    惟矢口否認有為違反著作權法之犯行，辯稱：伊不知該影音ＶＣＤ光碟係盜版片
    ，且伊只在查獲當日販售一日云云。然查：被告於警訊中坦承：伊賣盜版影音Ｖ
    ＣＤ光碟片不到一星期，八十九年十一月十九日那天賣了四百五十元（見偵查卷
    第十五頁）等語明確；且上開事實業據告訴代理人甲○○指述在卷，並有前揭盜
    版影音ＶＣＤ光牒片共十四片扣案可稽，及財團法人電影及錄影著作保護基金會
    鑑識報告等在卷可佐。又扣案盜版光碟片製作品質不佳，顯與正版光碟片外觀不
    同，且扣案之盜版光碟片，其包裝印刷粗糙，一望即知係盜版之物，亦經本院當
    庭勘驗屬實；另合法光碟片市價每套約六、七百元，為眾所皆知之事實，並經告
    訴代理人等人指述在卷，被告以遠低於市價之每套一百五十元，三套四百元不等
    之價格賣出，應知悉上開影音ＶＣＤ光碟係盜版物品。足見被告上開所辯，為臨
    訟卸責之詞，不足採信。本件事證明確，被告犯行洵堪認定，應予依法論科。
二、核被告乙○○所為，係犯著作權法第九十三條第三款、第八十七條第二款之明知
    為侵害著作權之物意圖營利而交付罪。被告意圖散布而陳列或持有侵害著作權之
    物之低度行為，為其交付侵害著作權之物之高度行為所吸收，不另論罪。被告先
    後多次販賣行為，時間緊接，犯罪構成要件相同，顯係基於概括犯意反覆為之，
    為連續犯，應論以一罪，並加重其刑。被告以一販賣行為侵害數錄影之著作權，
    係以一行為而觸犯數罪名，為想像競合犯，應依刑法第五十五條之規定從一重處
    斷。又被告前於八十三年間因犯贓物案件，經本院判處有期徒刑九月確定，於八
    十六年十一月十三日執行完畢等情，有台灣台中地方法院檢察署刑案資料查詢紀
    錄表及台灣高等法院被告全國前案紀錄表各乙份在卷足憑，被告五年以內再犯本
    件有期徒刑以上之罪，為累犯，應依刑法第四十七條規定遞加重其刑。爰審酌被
    告犯罪之動機、目的、手段、其品性及犯罪所生之危害及其犯後猶飾詞卸責，顯
    無悔意等一切情狀，量處如主文所示之刑，並諭知易科罰金之折算標準，以示懲
    儆。扣案如附表所示之盜版影音ＶＣＤ光碟十四片係被告所有，用供犯罪所用之
    物，業據被告於本院審理時供述明確，爰依刑法第三十八條第一項第二款之規定
    宣告沒收。
據上論斷，應依刑事訴訟法第二百九十九條第一項前段，著作權法第八十七條第二款
、第九十三條第三款，刑法第十一條前段、第五十六條、第四十七條、第三十八條第
一項第二款、修正後刑法第四十一條第一項前段，罰金罰鍰提高標準條例第二條，判
決如主文。
中      華      民      國      九十      年      四    月      三      日
                                臺灣台中地方法院刑事第六庭
                                    法  官  劉  麗  瑛
右正本證明與原本無異。
如不服本判決，應於送達後十日內向本院提出上訴狀 （須附繕本） ，上訴於台灣高等
法院台中分院。
  書記官
中      華      民      國      九十      年      四    月      三      日
附錄論罪科刑法條
著作權法第八十七條第二款：
有下列情形之一者，除本法另有規定外，視為侵害著作權或製版權：
二、明知為侵害著作權或製版權之物，而散布或意圖散布而陳列或持有或意圖營利而
    交付者。
著作權法第九十三條第三款：
有下列情形之一者，處二年以下有期徒刑，得併科新臺幣十萬元以下罰金：
三、以第八十七條各款方法之一侵害他人之著作權者。
附表：
┌──┬─────────────────┬───┬──────────┐
│編號│    片名                          │數量  │權利人              │
│    │                                  │      │                    │
├──┼─────────────────┼───┼──────────┤
│一  │天搖地動（The  Perfect  Storm）   │二    │美商時代華納娛樂公司│
│    │                                  │      │                    │
├──┼─────────────────┼───┼──────────┤
│二  │女狼俱樂部（Coyote  Vgly）        │二  │美商迪士尼企業股份有│
│    │                                  │      │限公司              │
├──┼─────────────────┼───┼──────────┤
│三  │西域威龍（Shanghai  Noon）        │二    │同右                │
├──┼─────────────────┼───┼──────────┤
│四  │危機四伏（What  Lies  Beneath）   │四    │美商廿世紀福斯影片股│
│    │                                  │      │份有限公司          │
├──┼─────────────────┼───┼──────────┤
│五  │透明人（Hollow  Man）             │二    │美商哥倫比亞影片股份│
│    │                                  │      │有限公司            │
├──┼─────────────────┼───┼──────────┤
│六  │決戰時刻（The  Patriot）          │二    │同右                │
│    │                                  │      │                    │
└──┴─────────────────┴───┴──────────┘


司法院資訊處製作；財團法人民間司法改革基金會備份。
